# 政府补助购入固定资产进项税

提问人：夜聆雪 时间：2019-10-10 16:07:16
请教， 1 月份收到不征税政府补助 1160 万元用于补贴公司研发设备支出，补助文件中写明 1160 为价税合计，其中 1000 为补贴设备款， 160 为增值税。 2 月份公司购入该项设备，不含税 1000 ，税额 160 ，请问增值税如何处理？政府补助 1160 全额做为递延收益摊销吗？还是其中 160 直接计入其他收益

回答人：chenyiwei
该补助款中相当于增值税进项税额的部分，如果该部分增值税进项税额本来就是可以在本企业抵扣的，则这部分补助款没有对应的成本费用项目，理论上可在收到时直接计入损益。但基于谨慎考虑，建议在设备购置完成，确定无需返还时，再计入其他收益。